【裁判字號】    91,交易,777
【裁判日期】    920502
【裁判案由】    過失傷害
【裁判全文】
臺灣高雄地方法院刑事判決                        九十一年度交易字第七七七號
    公  訴  人  臺灣高雄地方法院檢察署檢察官
    被      告  甲○○
右列被告因過失傷害案件，經檢察官聲請簡易判決處刑（九十一年度偵字第二四八七
三號），經本院認為不宜以簡易判決處刑，而改依通常程序審理後，本院判決如左：
    主  文
甲○○因過失傷害人，處有期徒刑參月，如易科罰金，以參佰元折算壹日。
    事  實
一、甲○○於民國九十一年四月二十五日十九時四十八分許，駕駛車牌號碼ＸＢ—三
    二七七號自用小客車，沿高雄市苓雅區○○○路由北向南方向行駛，途經中山二
    路與四維三路交岔路口，正欲右轉彎時，本應注意車輛行駛時，駕駛人應注意車
    前狀況，隨時準備採取必要之安全措施，以防止危險之發生；轉彎車輛應讓直行
    車輛先行之規定，且依當時夜晚天候晴朗、市區道路○○路面之路況，又無不能
    注意之情事，竟疏於注意適有同向乙○○騎乘車號ＸＹＴ—四二０號機車經過而
    貿然右轉，致撞及乙○○而人車倒地，使乙○○受有頭部外傷併顱內出血及腦水
    腫、顏面及四肢多處擦傷之傷害。而甲○○於肇事後，隨即於巡邏員警前往處理
    尚不知何人肇事時即表明係其肇事而自首。
二、案經乙○○訴由高雄市政府警察局苓雅分局報請台灣高雄地方法院檢察署檢察官
    偵查起訴。
    理  由
一、右揭事實業據被告甲○○於偵查中及本院審理時坦承不諱，核與告訴人指訴情節
    相符，並有診斷證明書附警訊卷可稽。按汽車駕駛人行駛時，本應注意車前狀況
    ，隨時準備採取安全措施，以防止危險之發生；且車輛行駛至交岔路口，轉彎車
    輛應讓直行車輛先行，此為道路交通安全規則第九十四條第三項、第一０二條第
    一項第六款定有明文。被告駕車自應注意上述道路交通安全規定，且依當時夜晚
    天候晴朗、市區道路○○路面之天候路況，又無不能注意之情形，竟疏不注意為
    之，以致肇事，致告訴人受傷，被告應有過失。此亦為高雄市政府建設局車輛行
    車事故鑑定委員會鑑定意見所相同，此有該委員會高市鑑字第九一０五０二八號
    鑑定意見書附警訊卷可參。且告訴人因被告之過失行為而人車倒地受有頭部外傷
    併顱內出血及腦水腫、顏面及四肢多處擦傷之傷害，當與被告之過失行為有因果
    關係，是本件被告過失傷害犯行，堪以認定。至被告聲請法院傳訊當時排班計程
    車司機以證明告訴人車速很快之事實，惟本院認為該計程車司機為何人不明，且
    無法以此而推免被告之過失責任，是無傳訊該計程車司機之必要，附此敘明。至
    告訴人認被告所致告訴人之傷害屬於重傷害部分，本院審酌告訴人固因本件事故
    而患有外傷後癲癇症，然此癲癇並非罕見疾病，一般用藥治療大部分可控制病情
    ，據原告病歷記載出院十個月只發作過一次之情形，此有邱綜合醫院九十二年二
    月十九日邱醫字第九二００二０號在卷可稽，告訴人就此函固有爭執，然本院審
    酌告訴人於九十二年四月二日開庭時身體不適而需要休息之狀態，並非癲癇發作
    ，且告訴人並無隨身攜帶癲癇控制藥物，顯見癲癇發作症狀並非如告訴人所稱之
    頻繁，此外，告訴人提出九十二年三月七日與東森寬頻公司終止勞動契約之通知
    書亦僅記載告訴人「對於所擔任之工作確不能勝任」，而「不能勝任」係勞動基
    準法第十一條第五款之規定用語，該通知並未指明告訴人為何無法勝任，且參酌
    告訴人離職前六個月平均薪資為一萬五千八百四十元計算每小時八十五元之薪資
    ，每日工作八小時，與前揭受傷前之最高工作所得即一萬九千五百六十元相差非
    多，且相當於勞工基本薪資，是難認告訴人所受癲癇症狀係刑法第十條第四款所
    稱之重傷害。
二、核被告甲○○所為，係犯刑法第二百八十四條第一項前段之過失傷害罪。被告於
    肇事後，隨即於巡邏警員前往處理尚不知何人肇事時即表明係其肇事而自首，此
    有本院電話詢問高雄市政府警察局交通大隊五分小隊王添墻員警記錄在卷可稽，
    其對於未發覺之罪自首而接受裁判，應依刑法第六十二條規定減輕其刑。爰審酌
    被告就本件事故應負完全責任，迄未與告訴人達成和解，及告訴人受傷情形，因
    而造成日常生活之不便，惟念及被告犯後即有對告訴人支付醫療費用，僅因經濟
    因素無法與告訴人和解等一切情狀，爰量處如主文所示之刑，並諭知易科罰金之
    折算標準。
據上論斷，應依刑事訴訟法第四百五十二條、第二百九十九條第一項段，刑法第二百
八十四條第一項前段、第六十二條前段、第四十一條第一項，罰金罰鍰提高標準條例
第一條前段、第二段，判決如主文。
中      華      民      國    九十二    年      五      月      二      日
                                  臺灣高雄地方法院交通法庭
                                      法  官       楊智守
右正本證明與原本無異。
如不服本判決，應於判決送達後十日內，向本院提出上訴狀。
                                      書記官       王美玲
中    華    民    國    九十二    年      五      月        二        日


司法院資訊處製作；財團法人民間司法改革基金會備份。
